臺北高等行政法院判決
　　　　　　　　　　　　　　　　　　 96年度簡字第00431號
原　　　告　甲○○
被　　　告　臺北市政府
代　表　人　乙○○市長）住同.
上列當事人間因就業服務法事件，原告不服行政院勞工委員會中
華民國96年4 月10日勞訴字第0960001951號訴願決定，提起行政
訴訟。本院判決如下：
    主  文
原告之訴駁回。
訴訟費用由原告負擔。
　　事實及理由
一、事實概要：
    原告於民國（下同）94年8 月間，限制越南籍逃逸外勞DONG
    THI HANH君（下稱：D 君，護照號碼：A0000000A ）居住於
    臺北縣樹林市○○路458 號12樓之處所達14日，期間並由原
    告帶D 君至不知名處所從事包裝物品工作，經臺北市警察局
    文山一分局95年11月8 日於臺北市○○路○ 段145 巷83弄10
    號前查獲D 君，復於95年12月1 日以北市警文一分戶字第09
    532875000 號函移由被告勞工局辦理，案經被告審查屬實，
    以原告媒介外國人非法為他人工作，違反就業服務法第45條
    規定，乃於95年12月26日以府勞二字第09539186800 號裁處
    書，依就業服務法第64條第1 項規定，處原告罰鍰新臺幣（
    下同）10萬元，原告不服，提起訴願，經遭駁回，遂提起行
    政訴訟。
二、原告起訴意旨以：被告認定原告曾帶D 君至不知名處所從事
    包裝物品工作之事實，惟對於該不知名處所究竟是否真正存
    在？其工廠名稱、地址、負責人、承辦人等均未進一步詳予
    調查，即連究竟所從事者為何種物品之包裝、工作時程、待
    遇、休假、勞健保及其他福利等亦均付厥如。又原告因訴外
    人楊約諾告知D 君係合法入境之越南新娘，正在辦理居留證
    ，原告因此一如往常地先帶至多家工廠面試，此種面試或試
    做，充其量算是正式工作前之預備階段，就業服務法第45條
    並無處罰預備犯之規定。再者，D 君當時居留證根本尚未獲
    頒，竟供稱居留證連同護照等一併被原告取走，足證其所供
    不實。而訴願決定書中所提，原告95年8 月間曾收容D 君，
    原欲為D 君處理虛擬結婚取得居留證乙節顯屬誤會，原告亦
    係嗣後始知D 君原來是楊約諾所處理虛擬結婚之成員之一，
    不知警方為何將筆錄誤寫，爰訴請撤銷原處分及訴願決定等
    語。
三、被告答辯意旨以：依行政院勞工委員會91年9 月11日勞職外
    字第0910205655號函釋可知，所謂工作即為「從事勞務提供
    或工作事實之行為而言」，試做亦於其規範之範圍內，D 君
    於筆錄中坦承其有半日之勞務提供，且原告亦不爭執D 君有
    從事包裝物品工作，是以原告確有媒介D 君非法為他人工作
    。且依就業服務法第48條第1 項之規定，外籍配偶無須申請
    許可即可在華工作，惟仍應具備「與我國設有戶籍之國民結
    婚」及「取得合法居留」之要件，故原告若媒介外籍配偶從
    事工作，除已比對過其所持居留證上之照片及所載資料外，
    再由其出示或繳交之證件資料（例如：依親之戶籍資料等）
    核對後，仍確信該外國人係獲准居留之外籍配偶進而媒介工
    作者，似已盡其注意義務，得免其疏失之責。又原告於調查
    筆錄中坦承於95年8 月間曾收容D 君，原欲為D 君辦理虛擬
    結婚取得居留證並抽取服務費2,000 元，D 君實非外籍配偶
    ，原告之訴無理由，請駁回其訴等語。
四、本院之判斷：
( 一) 按「任何人不得媒介外國人非法為他人工作。」、「違反
    第45條規定者，處新臺幣10萬元以上50萬元以下罰鍰。5 年
    內再違反者，處1 年以下有期徒刑、拘役或科或併科新台幣
    60萬元以下罰金。」分別為就業服務法第45條及第64條第1
    項所明定。而就業服務法第45條規定任何人不得媒介外國人
    非法為他人工作，乃在保障國民工作權、維持社會秩序並避
    免妨礙本國人之就業機會、勞動條件、國民經濟發展及社會
    安定，此揆諸同法第42條之規定自明。
( 二)查卷附D 君於95年11月13日第2 次調查筆錄中陳稱：「（
    問：妳在臺北縣樹林市○○路462 號10樓〈三奇人力仲介公
    司〉所安排在中正路458 號12樓住宿多久？他們有無控制你
    們行動自由？）住宿約14天左右。他們派1 名越南女子看管
    我們，並將門上鎖不讓我們出入，並叫我們要聽話，不聽話
    就會關你們很久，不介紹工作給你們。」另於95年11月16日
    第3 次調查筆錄中陳稱：「（問：警方於今〈16〉日持台灣
    板橋地方法院所核發之搜索票前往臺北縣樹林市○○路462
    號10樓之阿克拉國際有限公司執行搜索，並將該公司之負責
    人甲○○帶返本單位配合調查，現在經由妳本人當面指認甲
    ○○本人，是否就是於妳在警方第2 次偵訊時所稱向你收取
    美金2000元整仲介費用及居留證和護照之業者？）是的。經
    由我本人指認甲○○，他就是向我索取美金2000元整仲介費
    用以及居留證和護照之業者。」復於95年11月30日第4 次調
    查筆錄中陳稱：「（問：據妳第2 次筆錄供稱，妳於94年8
    月1 日入境台灣後，由甲○○安排住在臺北縣樹林市○○路
    458 號12樓，約14天左右是否屬實？）是的。我覺得被騙，
    所以住了14天就趁機逃跑。（問：妳住在臺北縣樹林市○○
    路458 號12樓的14天中，甲○○有無仲介妳去工作？工作地
    點？工作性質為何？薪資多少？）甲○○有帶我及另2 名越
    南女子去工作。地點我不知道，因為是甲○○帶我們去的。
    我們是從事包裝物品工作，我和1 名越南女子只做了半天，
    雇主就叫我們回去。我沒有領到錢。」等情；稽之原告於調
    查筆錄中陳稱：「（問：警方於95年11月8 日21時查獲越南
    籍持有重入境外勞D 君為何不是你所提供28人名冊之一？）
    該名女子入境沒有多久就逃逸，她無法辦理虛擬結婚而取得
    居留證，所以她不是我公司所派遣外籍配偶工作名冊之一。
    （問：越南籍女子D 君稱2005年8 月1 日是你與另1 名不知
    名越南籍女子在桃園機場接機並取走她的護照、重入境簽證
    、美金2000元，是否屬實？）是我去接機但我沒有拿她的證
    件及美金，是該名越南籍女子拿走的。」等語。據上，本件
    D 君對於原告仲介其前往從事工作之內容、期間等事實皆能
    詳述外，原告於調查筆錄中亦坦承於95年8 月間曾收容D 君
    ，且提起訴願時亦陳稱曾帶D 君至工廠面試應徵工作，是依
    上揭調查筆錄內容並據經驗法則判斷，D 君之調查筆錄內容
    堪信為真實。則本件原告媒介外國人非法為他人從事工作之
    情事，洵堪認定。
五、綜上所述，被告依就業服務法第64條第1 項規定，對原告處
    罰鍰10萬元，並無不合，訴願決定予以維持，亦無不合。原
    告仍執陳詞訴請撤銷，為無理由，應予駁回。又本件係簡易
    程序事件，事證已明確，爰不經言詞辯論逕為判決，並予敘
    明。
六、據上論結，本件原告之訴為無理由，爰依行政訴訟法第233
    條第1項、第98條第1 項前段，判決如主文。
中    華    民    國    96    年      8     月   31   日
                               第四庭法  官 陳忠行
上為正本係照原本作成。
本件以訴訟事件所涉及之法律見解具有原則性者為限，始得於本
判決送達後20日內向本院提出上訴狀並表明上訴理由，如已於本
判決宣示後送達前提起上訴者，應於判決送達後20日內補具上訴
理由（均按他造人數附繕本），且經最高行政法院許可後方得上
訴。
中　　華　　民　　國　　96　　年　　  8　   月   31   日
 　　  　　　　　　　    　          書記官  陳又慈
